【裁判字號】    97,訴,1881
【裁判日期】    971027
【裁判案由】    毒品危害防制條例
【裁判全文】
臺灣臺北地方法院刑事判決              97年度訴字第1881號
公  訴  人  臺灣臺北地方法院檢察署檢察官
被      告  甲○○
上列被告因違反毒品危害防制條例案件，經檢察官提起公訴（九
十七年度撤緩偵字第一六六號），因被告於本院準備程序中就被
訴事實為有罪之陳述，經本院合議庭裁定進行簡式審判程序，判
決如下：
    主  文
甲○○施用第一級毒品，累犯，處有期徒刑拾月；又施用第一級
毒品，累犯，處有期徒刑拾月，扣案之第一級毒品海洛因壹包（
不含空包裝袋，驗餘淨重零點零捌零捌公克）沒收銷燬，包裝上
開海洛因之空包裝袋壹只沒收；又施用第一級毒品，累犯，處有
期徒刑拾月，扣案之第一級毒品海洛因壹包（不含空包裝袋，驗
餘淨重零點零陸玖貳公克）沒收銷燬，包裝上開海洛因之空包裝
袋壹只沒收。應執行有期徒刑貳年，扣案之第一級毒品海洛因貳
包（不含空包裝袋，驗餘淨重分別為零點零捌零捌公克、零點零
陸玖貳公克）均沒收銷燬，包裝上開海洛因之空包裝袋貳只均沒
收。
    事  實
一、甲○○曾於民國九十年一月底起至九十年六月二十六日中午
    止，施用第一級毒品，經本院以九十一年度毒聲字第一三一
    號裁定送強制戒治，並由臺灣臺北地方法院檢察署檢察官提
    起公訴，其上開強制戒治處分於九十二年三月二十六日停止
    戒治出監付保護管束，於九十二年六月十一日保護管束期滿
    未經撤銷視同執行完畢，本院嗣於九十一年九月十一日以九
    十一年度訴字第十六號判處有期徒刑八月，於九十一年十月
    四日確定；另因於九十一年五月間某日起，至同年六月十一
    日十九時三十分許回溯九十六小時內之某時止，施用第二級
    毒品，經本院以九十一年度易字第一六二０號判處有期徒刑
    七月，嗣經甲○○提起上訴，於九十二年三月十八日撤回上
    訴確定。上開二罪復經本院以九十二年度聲字第七一六號裁
    定應執行有期徒刑一年二月。其後復於九十二年間，再因施
    用第一級毒品案件，經本院於九十三年三月九日以九十二年
    度訴字第二一三五號判處有期徒刑七月，於九十三年四月五
    日確定，與前開應執行有期徒刑一年二月接續執行後，於九
    十三年十一月十七日縮短刑期假釋出監並付保護管束，復經
    撤銷假釋入監執行殘刑，於九十五年二月十日執行完畢翌日
    出監。另因於九十三年十二月二十七日起至九十四年九月一
    日止施用第一級毒品，經本院以九十四年度訴字第六七二號
    判決判處有期徒刑一年二月，嗣經臺灣高等法院以九十五年
    上訴字第一一七二號駁回上訴確定，入監執行後，於九十六
    年六月八日縮短刑期假釋出監並付保護管束，於九十六年六
    月十九日保護管束期滿假釋未經撤銷視同執行完畢。
二、詎甲○○仍不知悔改，基於施用第一級、第二級毒品之犯意
    ，而為下列犯行：
  (一)於九十六年十一月十二日某時，在其位於臺北市○○路二四
    二巷六五號一樓住處內，將海洛因、安非他命摻水後以針筒
    注射之方式，同時施用第一級毒品海洛因、第二級毒品安非
    他命一次，嗣於九十六年十一月十六日，在臺北市○○路二
    四二巷六五號一樓為警查獲。
  (二)於九十七年一月二十六日，在其位於臺北市○○路二四二巷
    六五號一樓住處內，將海洛因、安非他命摻水後以針筒注射
    之方式，同時施用第一級毒品海洛因、第二級毒品安非他命
    一次，嗣於九十七年一月二十八日十八時許，在臺北市○○
    區○○街二段一二０巷口為警查獲，並扣得第一級毒品海洛
    因一包（毛重零點二八二公克，驗餘淨重零點零八零八公克
    ）。
  (三)於九十七年二月十六日，在臺北市萬華區龍山寺對面廁所內
    ，將海洛因摻水後以針筒注射之方式，施用第一級毒品海洛
    因一次，嗣於九十七年二月十八日十一時三十分許，在臺北
    市○○區○○路一段一三六巷十六弄一號前為警查獲，並扣
    得第一級毒品海洛因一包（毛重零點二七一公克，驗餘淨重
    零點零六九二公克）
二、案經臺北市政府警察局中山分局、萬華分局報請臺灣臺北地
    方法院檢察署檢察官偵查起訴。
    理  由
一、訊據被告甲○○對於前揭事實迭於本院準備程序、審理時均
    坦承不諱，且其於九十六年十一月十六日、九十七年一月二
    十八日為警查獲後所採集之尿液，經送臺灣尖端先進生技醫
    藥股份有限公司以酵素免疫分析法初步檢驗，復依氣相層析
    質譜議法確認檢驗結果，確呈安非他命類、鴉片類、安非他
    命、甲基安非他命、嗎啡、可待因陽性反應；於九十七年二
    月十八日為警查獲後所採集之尿液，經送臺灣尖端先進生技
    醫藥股份有限公司以酵素免疫分析法初步檢驗，復依氣相層
    析質譜議法確認檢驗結果，則呈鴉片類、嗎啡、可待因陽性
    反應，以上有該公司分別於九十六年十二月五日、九十七年
    二月四日、九十七年二月二十九日所出具之濫用藥物檢驗報
    告各一份、臺北市政府警察局偵辦毒品案件尿液檢體委驗單
    三紙在卷可稽。另被告於九十七年一月二十八日、九十七年
    二月十八日為警查獲時分別所扣得之白色粉末、米白色粉末
    各一包，經送交通部民用航空局航空醫務中心以氣相層析質
    譜儀法檢驗後，亦確認該白色粉末、米白色粉末各一袋中均
    含第一級毒品海洛因成分，毛重各為零點二八二公克、零點
    二七一公克，驗餘淨重零點零八零八公克、零點零六九二公
    克，此有上開中心分別於九十七年二月十九日、九十七年三
    月十二日所出具之航藥鑑字第０九七０七０一號、航藥鑑字
    第０九七一三七七號毒品鑑定書各一份在卷可證。以上均足
    徵被告任意性自白核與事實相符，堪以採信。又被告曾於九
    十年一月底起至九十年六月二十六日中午止，施用第一級毒
    品，經本院以九十一年度毒聲字第一三一號裁定送強制戒治
    ，並由臺灣臺北地方法院檢察署檢察官提起公訴，其上開強
    制戒治處分於九十二年三月二十六日停止戒治出監付保護管
    束，於九十二年六月十一日保護管束期滿未經撤銷執行完畢
    等情，亦有臺灣高等法院被告前案紀錄表一份附卷可參，堪
    認被告確於強制戒治執行完畢釋放後之五年內再犯本案。綜
    上，本件事證明確，被告犯行堪以認定。
二、按施用海洛因、安非他命後會影響記憶能力及自主神經系統
    ，判斷力及意志力亦均受限制，甚至引起精神錯亂，抑制呼
    吸，並具有成癮性、濫用性，戒解不易，嚴重戕害人之身心
    健康，危害社會，故依據毒品危害防制條例第二條第二項第
    一款、第二款分別列為第一級、第二級毒品，均不得非法施
    用、持有。故核被告所為，係犯毒品危害防制條例第十條第
    一項之施用第一級毒品、同條第二項施用第二級毒品罪。被
    告施用第一級毒品海洛因、第二級毒品安非他命前後持有第
    一級毒品海洛因、第二級毒品安非他命之低度行為，應為施
    用之高度行為吸收，均不另論罪。被告於九十六年十一月十
    二日、九十七年一月二十六日，分別係以一行為同時觸犯毒
    品危害防制條例第十條第一項、第二項之罪，為想像競合犯
    ，應均從一重論以施用第一級毒品罪。被告先後三次所犯施
    用第一級毒品罪，行為互異，應予分論併罰。又被告有如事
    實欄所記載之前科紀錄，此有臺灣高等法院被告前案紀錄表
    在卷足憑，其於五年內故意再犯本案有期徒刑以上之三罪，
    均屬累犯，均應依刑法第四十七條第一項規定加重其刑。爰
    審酌被告不思上進，沾染施用毒品之惡習，且前已因施用毒
    品案件，經強制戒治後，仍未能把握自新機會徹底戒除施用
    毒品之惡習，而再施用足以導致人體機能發生依賴性、成癮
    性及抗藥性等障礙之第一級毒品海洛因、第二級毒品安非他
    命，戕害自身健康，漠視法令禁制，惟尚能坦承犯行，犯後
    態度頗佳，暨其犯罪動機、手段、施用毒品之次數等一切情
    狀，分別量處如主文所示之刑，並定其應執行刑。又扣案之
    第一級毒品海洛因二包（均不含空包裝袋，驗餘淨重分別為
    零點零八零八公克、零點零六九二公克），應均依毒品危害
    防制條例第十八條第一項前段規定沒收銷燬之；包裝上開海
    洛因之空包裝袋二只，有防止毒品裸露、逸出及潮濕之功用
    ，並便於攜帶使用，均為被告所有供犯本罪所用之物，業據
    被告於本院審理時陳明在卷，均應依刑法第三十八條第一項
    第二款之規定宣告沒收。
據上論斷，應依刑事訴訟法第二百七十三條之一第一項、第二百
九十九條第一項前段，毒品危害防制條例第十條第一項、第二項
、第十八條第一項前段，刑法第十一條、第五十五條、第四十七
條第一項、第三十八條第一項第二款、第五十一條第五款、第九
款、第十款，判決如主文。
本案經檢察官廖先志到庭執行職務。
中    華    民    國    97    年    10    月    27    日
                    刑事第九庭  法  官  劉素如
上正本證明與原本無異。
如不服本判決，應於判決送達後10日內向本院提出上訴狀 (應抄
附繕本)。
                                書記官  陳育君
中    華    民    國    97    年    10    月    27    日
附錄本案論罪法條：
毒品危害防制條例第10條
施用第一級毒品者，處 6 月以上 5 年以下有期徒刑。
施用第二級毒品者，處 3 年以下有期徒刑。
毒品危害防制條例第18條
查獲之第一、二級毒品及專供製造或施用第一、二級毒品之器具
，不問屬於犯人與否，均沒收銷燬之；查獲之第三、四級毒品及
製造或施用毒品之器具，無正當理由而擅自持有者，均沒入銷燬
之。但合於醫藥、研究或訓練之用者，得不予銷燬。
前項合於醫藥、研究或訓練用毒品或器具之管理辦法，由法務部
會同行政院衛生署定之。


司法院資訊處製作；財團法人民間司法改革基金會備份。
